臺灣高雄地方法院交通事件裁定　　　　 96年度交聲字第931號
原處分機關　高雄市政府
異　議　人　甲○○
即受處分人
上列受處分人因違反道路交通管理處罰條例案件，對於高雄市政
府96年9 月19日所為之處分（原處分：高市府交裁字第裁32-B00
000000號），聲明異議，本院裁定如下：
    主  文
異議駁回。
    理  由
一、聲明異議意旨略以：異議人即受處分人甲○○於民國96年 8
    月17日下午3 時15分許，駕駛車牌號碼ZB-817號營業小客車
    七賢路由東往西行駛，在七賢路與市中路口停等紅燈時，突
    遭警員攔下並掣單舉發異議人在七賢路與成功路口「闖紅燈
    」，惟當時異議人駕車經過七賢路與成功路口時確係綠燈直
    行，執勤員警誤認異議人闖越紅燈而逕行掣單舉發，為此聲
    明異議，請求撤銷原處分等語。
二、按汽車駕駛人，行經有燈光號誌管制之交岔路口闖紅燈者，
    處新臺幣（下同）1,800 元以上5,400 元以下罰鍰；汽車駕
    駛人違反第53條者，除依原條款處罰外，並予記違規點數 3
    點，道路交通管理處罰條例第53條第1 項及第63條第1 項第
    3 款分別定有明文。
三、經查，異議人甲○○於96年8 月17日下午3 時15分許，駕駛
    車牌號碼ZB-817號營業小客車七賢路由東往西行駛，行經該
    路與成功路交岔路口，因違規闖越紅燈，而經警在七賢路與
    市中路口攔停舉發等情，業經證人即本件舉發警員林國豐到
    庭證稱：當時七賢路由東往西到成功路口是紅燈，伊與另 1
    員警林家裕駕駛巡邏車在七賢路由西往東之對向車道之停止
    線停紅燈，渠等看到異議人計程車闖紅燈都不停，所以就迴
    轉上前攔檢等語。衡以證人林國豐上開證述情節，除能具體
    描述值勤時所見之情況外，上開證詞亦無矛盾之處，是參諸
    其係在案發地點對向車道停等紅燈，有全程目賭異議人之闖
    越紅燈事實後始掣單舉發，並與異議人素不認識，亦無仇隙
    ，則證人林國豐基於維護交通秩序所為之舉發，應無任意構
    陷異議人違規之由，已足認證人上開證詞為真。至異議人於
    本院審理時雖辯稱：當時警車前面尚有4 、5 台車，警車當
    時並非停在停止線，而綠燈轉黃燈只有1 、2 秒，等警車開
    到前面，當然已經變紅燈云云。惟查，證人即本件舉發警員
    林國豐到庭證稱：伊與另1 員警林家裕駕駛巡邏車在七賢路
    由西往東之對向車道之停止線停紅燈，渠等看到異議人計程
    車闖紅燈都不停，所以就迴轉上前攔檢等語，顯見員警林國
    豐當時駕駛巡邏車已經在停止線停等紅燈始發現異議人闖越
    紅燈，並非如異議人所述：警車前面尚有4 、5 台車，警車
    當時並非停在停止線云云，是異議人上開辯詞，並非可採。
四、綜上所述，異議人上開辯解，不足採信，而異議人有上開闖
    越紅燈號誌之事實，則經證人林國豐證述在卷，是異議人有
    違規闖越紅燈之事實，應堪認定。從而，原處分機關依據道
    路交通管理處罰條例第53條第1 項及第63條第1 項第3 款等
    規定，裁處異議人罰鍰2,700 元並記違規點數3 點，於法並
    無不合，本件異議為無理由，應予駁回。
五、據上論斷，應依道路交通案件處理辦法第19條，裁定如主文
    。
中　　華　　民　　國　　96　　年　　11　　月　　27　　日
                      交通法庭    法  官  陳盈吉
以上正本證明與原本無異。
如不服本裁定，應於收受送達後5 日內向本院提出抗告狀。
中　　華　　民　　國　　96　　年　　11　　月　　27　　日
　　　　　　　　　　　　　　　　　書記官  吳俊達
